臺灣桃園地方法院刑事判決　　　　　　　96年度重訴字第31號
公　訴　人　臺灣桃園地方法院檢察署檢察官
被　　　告　乙○○
選任辯護人　顧慕堯律師
　　　　　　鄭夙芬律師
上列被告因違反毒品危害防制條例案件，經檢察官提起公訴（96
年度偵字第1054號），本院判決如下：
    主  文
乙○○共同運輸第一級毒品，處無期徒刑，褫奪公權終身。
扣案之第一級毒品海洛因3 塊（合計淨重壹仟零肆拾陸點貳肆公
克），沒收燬銷之，扣案之包裝上開海洛因之塑膠膜參只、托運
編號為CI-341038 號行李箱壹個，均沒收之。
    事  實
一、乙○○明知海洛因係毒品危害防制條例第2條第2項第1款公
    告之第一級毒品，且係行政院依懲治走私條例第2條第4項授
    權公告之「管制物品項目及其數額」所列甲項第4款之管制
    進出口物，非經許可不得非法運輸進入我國境內，竟基於共
    同運輸第一級毒品海洛因及私運管制物品進口之犯意聯絡，
    於民國95年12月31日中午12時許，在泰國芭達雅某飯店內，
    由不詳之成年人交付手拉桿內層藏置有以透明保鮮膜包裹海
    洛因3 塊之行李箱1 個，由乙○○攜帶回臺後，再轉交予不
    詳之成年人士收受。嗣乙○○即於96年1 月1 日下午，攜帶
    上開藏置有海洛因之行李箱，搭乘中華航空公司CI-694號班
    機，自泰國曼谷市飛抵臺灣桃園國際機場，並於同日晚間6
    時50分許，在接受旅客入境檢查時，為財政部臺北關稅局人
    員當場查獲，並扣得其所托運行李箱二個其中托運編號為
    CI-341038 號行李箱一個、該行李箱內第一級毒品海洛因3
    塊（合計淨重壹仟零肆拾陸點貳肆公克）、該行李箱內衣物
    共59件、其隨身行動電話2 支。
二、案經內政部警政署航空警察局移送臺灣桃園地方法院檢察署
    檢察官偵查起訴。
    理  由
一、訊據被告乙○○固不否認在其所托運行李其中1 個內之夾層
    被扣獲上開海洛因磚3 塊，然矢口否認有何上開犯行，辯稱
    ：伊認識戊○○之父母親，伊亦認識戊○○有一年半以上，
    戊○○在五分埔開衣服店，也在泰國開衣服店，其專門賣臺
    灣衣服給泰國人，本次係戊○○騙伊說其女友吳小姐要其自
    泰國帶衣服回台灣，戊○○要伊幫其帶衣服回台灣給其女友
    吳小姐，伊幫戊○○從台灣帶台灣的衣服去泰國賣已經好幾
    次了，所以戊○○要伊幫其帶衣服回來給其女友吳小姐，伊
    當然相信其，其說其女友在五分埔開店；伊從事偵防器材買
    賣多年，曾多次參與警政單位各項器材採購，且曾為海巡署
    檢管組採購X 光機，對於海關設有X 光機，若採托運行李夾
    藏毒品之方式運輸毒品必遭查獲知之甚詳，不可能尚以如此
    之方式運輸毒品；伊因擁有華航公司翡翠卡，為維持此項資
    格以取得多項優惠，才在規定期限內儘量在泰國買來回機票
    ，故自95年下半年起經常往返泰國；戊○○知道伊有華航翡
    翠卡，且伊要巴結女友吳小姐，所以只要伊在泰國說伊要回
    臺灣了，戊○○就會叫伊帶衣服回去給其女友，連同這一次
    在內，伊幫其帶衣服回台給吳小姐一共三次；伊在桃園機場
    等待被查獲之托運行李之時間甚久，約有10分鐘，此情況通
    常代表該行李可能遭海關懷疑有問題，而伊等待擺放伊自己
    衣物之托運行李僅有3 分鐘，伊大可在拿到擺放自己衣物之
    托運行李後即逃之夭夭，不需等待幫戊○○托帶之托運行李
    云云。惟查：(一)、戊○○自95年9 月11日起（尚不包括在此
    日期之前之入出境紀錄）至95年12月12日止，於95年9 月11
    日搭機自澳門入境，又於95年9 月20日搭機出境至曼谷，再
    於95年10月9 日搭機自曼谷入境，又於95年10月13日搭機出
    境至澳門，再於95年10月18日搭機自澳門入境，又於95年10
    月20日搭機至曼谷，再於95年11月11日搭機自曼谷入境，又
    於95年11月17日搭機至曼谷，再於95年12月1 日搭機自曼谷
    入境，再於95年12月7 日搭機至澳門，又於95年12月9 日搭
    機自澳門入境，再於95年12月12日搭機至曼谷，有其旅客入
    出境紀錄查詢電腦畫面列印附卷可稽，由是可知，其僅3 月
    之期間內即搭機入出境達12次之多（矧本院又向內政部入出
    國及移民署查得其所有入出境紀錄，依該署回覆之卷附入出
    國日期證明書可知，戊○○自95年2 月17日即頻繁入出境）
    ，被告自陳其與戊○○及其家人甚為熟稔，對於戊○○經常
    出國不在國內一事當屬瞭若指掌，則其對於戊○○經常入出
    國乙節當然知之甚明，既然如此，戊○○在本地與泰國經營
    服飾店所需之衣飾，即使不欲經貨運或包裏之方式，將本地
    與泰國之衣飾互通有無，亦可自行在搭機時以托運行李之方
    式自行攜回國內或泰國，何庸勞煩他人代勞？再依卷附旅客
    入出境紀錄查詢電腦畫面列印資料，被告入出國之紀錄之頻
    繁與次數不可勝數，果依被告所言，其出國時會幫戊○○帶
    本地衣服至泰國，則其當已幫戊○○帶甚多之本地衣服至泰
    國，則戊○○既為一專業之服飾店業者，當會以貨運或包裏
    之方式，將本地服飾運至泰國，以求便捷，豈會以被告擁有
    華航翡翠卡之理由，而委託其於出國之際以托運行李方式攜
    帶本地服飾至泰國？即便被告每次入出國境均有2 件以上之
    托運行李，然其托運行李之內是否即為本地與泰國服飾，亦
    仍需發票等憑證以資為憑，不能僅以被告辯詞或人未在國內
    之戊○○之父母等家人之證詞以為認定，況戊○○果以上開
    托運行李方式多次委由被告攜帶服飾入出境，亦不能證明本
    次係戊○○將海洛因磚塊夾藏於行李箱拉桿內層，被告以上
    開諸詞置辯，委無可採。(二)、本院96年10月16日審理時當庭
    勘驗扣案行李箱內之衣服共有各類服飾59件，而該59件各類
    服飾均無吊牌、包裝，甚且亦無以便條紙標示各件衣服之參
    考售價，再者，被告自稱其已係第3 次幫戊○○攜帶衣服入
    境給吳小姐，則其攜帶入境之衣服已至少多達百餘件，如此
    ，即便在五分埔開服飾店而非在百貨公司設立高檔專櫃之吳
    小姐又要如何知道以如何之價格販出以達營利之目的？此不
    符一般商業之常情，亦不符跑單幫客之常情，不言自明。(三)
    、被告雖又辯稱；伊從事偵防器材買賣多年，曾多次參與警
    政單位各項器材採購，且曾為海巡署檢管組採購X 光機，對
    於海關設有X 光機，若採托運行李夾藏毒品之方式運輸毒品
    必遭查獲知之甚詳云云，然被告及辯護人迄今未能提出被告
    上開為海巡署採購X 光機之任何契約或憑證，再者，海關設
    有X 光機，以X 光機檢驗機場、港口之托運行李內是否夾藏
    毒品、槍械及其他不法物品，係屬任何人均知之事項，豈謂
    任何人均不會以托運行李夾藏毒品、槍械及其他不法物品？
    況徵諸海關實務，X 光機亦僅能掃瞄出行李內物品之大概輪
    廓，非得立即確定該等內容物之屬性，被告若確有為海巡署
    採購X 光機，則以其專業人士之資格，對此當屬瞭若指掌；
    海關人員若自X 光機掃瞄出之行李內物品之大概輪廓甚有可
    疑，亦僅能在旅客通關時要求打開行李檢驗之；非僅如此，
    實務上仍多有國內外旅客藉由行李托運方式夾帶違禁物品成
    功入境之情況，而能否以該方式成功夾帶違禁物品入境，端
    視違禁物品如何擺放行李箱內，亦須視執行檢驗之海關人員
    之勤惰、經驗及警敏與否。以本案觀之，海洛因磚3 塊之大
    小、體積均約略相等，該3 塊海洛因磚係以整齊排列、自上
    至下之方式，放入行李箱手提拉捍內層之手提拉捍之範圍內
    ，該3 塊海洛因磚自上至下恰好頂天立地於該範圍，有刑案
    現現場照片在卷可憑，可見本案之海洛因磚塊大小之裁割係
    為專門配合扣案之行李箱之規格，則海關判讀X 光機時，極
    易認為該3 塊海洛因磚係屬手提拉捍內層之手提拉捍組之一
    部分，因而忽略該行李箱應要求旅客打開檢驗，以此觀之，
    益足印證為何被告得以有恃無恐以托運行李之方式夾帶海洛
    因入境，被告以上開辯詞置辯而欲否定其主觀犯意，亦無可
    採，且法院若採信該辯詞，則日後以同樣方式夾帶違禁品入
    境之旅客當亦可要求援例辦理，即可輕易否定其主觀犯意，
    足見該辯詞之荒謬。(四)、被告自陳其在桃園機場等待被查獲
    之托運行李之時間約有10分鐘，此實在合理之等待時間內，
    且尚可稱快速，被告欲以其等待其托運之2 行李之時間差而
    否定其主觀犯意，無非昧於現實。(五)、被告自陳戊○○要伊
    將扣案行李箱帶到行天宮交予其女友吳小姐，吳小姐之電話
    為0000000000云云，然扣案行李箱內夾藏之海洛因3 塊之淨
    重高達1046.24 公克，純度亦高達百分之79.52 ，有法務部
    調查局鑑定書1 紙附卷可稽，依台灣現在黑市大盤每台兩新
    台幣（下同）10萬元之價格計，該3 塊海洛因之市價即達
    278 萬9 千餘元，若至中、下游毒品市場，更已高達千萬元
    以上，戊○○豈有放心被告攜帶2 大只行李箱搭車至行天宮
    找吳小姐之理？(六)、被告自陳其已第3 次受戊○○之託以托
    運行李方式帶衣服自泰國入台給吳小姐，則其尚不知吳小姐
    之詳細居住址或五分埔營業址，至屬荒唐。再者，被告既已
    第3 次受戊○○之託以托運行李方式帶衣服自泰國入台給吳
    小姐，則扣除本次入境後其與其所稱吳小姐使用之00000000
    00門號相互聯絡外，應尚有其他入境後與吳小姐電話聯絡之
    情形，然觀諸被告所使用0000000000門號自95年12月1 日至
    96年1 月1 日止之通聯紀錄，被告除於96年1 月1 日入境台
    灣後有與0000000000門號聯絡外，餘查無其與0000000000門
    號聯絡之紀錄，有0000000000門號通聯紀錄附卷可稽。又辯
    護人於96年4 月18日提出聲請狀，陳明吳小姐於95年4 、5
    月間尚有使用0000000000門號，經查，該時段該門號係第二
    類電信公司即南屏電信股份有限公司租予甲○○，有該公司
    96年6 月8 日函及附件附卷可稽，證人甲○○於本院96年7
    月17日審理時證稱是康伯禾（為丙○○之誤）帶伊去辦包括
    0000000000門號在內之6 支門號，伊辦好後將門號交予康伯
    禾，伊不認識被告所稱30餘歲的吳小姐等語，證人丙○○則
    於本院96年8 月28日審理時證稱伊認識一68年次的廖婉庭，
    她住在行天宮附近，伊有向甲○○購買門號，買幾支已忘了
    ，伊除留下自己用外，也有賣1 、2 支門號給1 男性不詳友
    人，然沒賣給廖婉庭等語，因之，本院依辯護人偵查中上開
    所請詳查0000000000門號使用狀況之結果，仍無從為被告任
    何有利之認定。另被告及辯護人聲請傳傳喚0000000000 門
    號登記使用人丁○○，亦經本院傳、拘無著，況毒品涉案相
    關人士使用門號常為王八卡，未必即與門號登記使用人有關
    。(七)、海關查獲被告後，交由警方處理，警方依被告所請，
    帶同被告至行天宮附近查察，而依卷附0000000000門號通聯
    紀錄，該門號使用人於96年1 月1 日晚間6 時54分與被告之
    0000000000門號聯絡，基地台位址係在台北市○○○路○段
    135 巷30弄1 號，於96年1 月1 日晚間8 時32分再與被告上
    開門號聯絡時，基地台位址移至同市○○區○○路，由是可
    知，警方已帶同被告實地查察仍未能查獲被告所稱吳小姐，
    此自警訊筆錄亦可知之，即使有何不知之原因仍未能查獲被
    告所稱接頭之吳小姐，警方亦已盡職權調查之能事，被告以
    警方未能查獲吳小姐推諉予警方不盡責云云，實屬掩蓋己之
    罪行之手段。(八)、本院依職權開發搜索票，命警帶同在押之
    被告至戊○○位在台北市南港區○○○路50巷28號2 樓、同
    市○○區○○街94號2 樓之住、居處搜索，並無查得任何違
    禁物或不法事證，有內政部警政署航空警察局執行搜索之資
    料1 份附卷可稽。是本案戊○○之涉案部分，自始至終僅有
    被告1 人之陳述，並無其他補強證據可資證明戊○○之涉案
    嫌疑，是目前為止，尚不得認為戊○○涉案，且被告上開所
    稱吳小姐，經查無實據且亦與常情不符，已詳如上述，是所
    謂吳小姐云云，亦應認為係屬虛構。綜此，在本案犯罪事實
    中，不得遽行認定戊○○與吳小姐為共犯。(九)、此外，復有
    查獲現場照片10張、被告及戊○○入出境紀錄查詢、法務部
    調查局毒品鑑定報告書、扣案毒品照片、驗尿報告、海關扣
    押筆錄、被告訂位紀錄及託運行李紀錄附卷可稽，且有扣案
    之托運編號為CI-3 41038號行李箱一個及第一級毒品海洛因
    3 塊（合計淨重壹仟零肆拾陸點貳肆公克）可供佐證，本件
    事證明確，被告主觀犯意甚明，被告犯行足堪認定。(十)、本
    案事證已明，辯護人猶聲請傳喚戊○○父母、查獲本件之判
    讀X 光機人員、於96年1 月1 日晚間8 時10分與0000000000
    門號通聯之00-000 00000門號使用人、持有航空公司貴賓卡
    之張學強云云，然本院上開已詳為說明戊○○父母無從為本
    案作證及海關如何判讀X 光機，況戊○○於現階段查無其涉
    案嫌疑，亦已如上述，是戊○○父母、查獲本件之判讀X 光
    機人員均無傳喚必要；又00-00000000 係與0000000000門號
    通聯，並非與被告間通聯，與本案事證無關，另持有航空公
    司貴賓卡之人未必每人均為他人托帶行李，證人張學強與本
    案無任何牽連，均無調查之必要。至本院已依辯護人之請調
    取0000000000門號於95年11月間之通聯紀錄，然已時逾6 月
    ，無從調閱，有本院電信資料查詢表、和信電訊公司回函附
    卷可稽；至辯護人聲請被告測謊乙節，本件已有上開各事證
    足證被告主觀犯意，無採測謊之必要。
二、核被告所為，係犯毒品危害防制條例第4 條第1 項之運輸第
    一級毒品罪及懲治走私條例第2 條第1 項之私運管制物品進
    口罪。被告與上開不詳之成年人間，互有犯意聯絡及行為分
    擔，為共同正犯。被告持有第一級毒品海洛因之低度行為，
    為運輸之高度行為所吸收，不另論罪。被告以一行為，同時
    觸犯毒品危害防制條例第4 條第1 項及懲治走私條例第2 條
    第1 項二罪，為想像競合犯，應依刑法第55條規定，從一重
    之毒品危害防制條例第4 條第1 項運輸第1 級毒品罪處斷。
    爰審酌被告運輸來入境之海洛因共高達1046.24 公克、其之
    犯行將嚴重危害國人健康、其之犯罪手段、其犯後態度不佳
    等一切情狀，量處如主文所示之刑，並依刑法第37條第1 項
    之規定宣告褫奪公權終身。扣案之第一級毒品海洛因3 塊（
    合計淨重壹仟零肆拾陸點貳肆公克），係查獲之毒品，均應
    依毒品危害防制條例第18條第1 項前段之規定宣告沒收銷燬
    之，至扣案之包裝上開海洛因之塑膠膜3 只、托運編號為
    CI-341 038號行李箱一個，則均係被告所有供被告犯運輸第
    1 級毒品罪所用之物，應依毒品危害防制條例第19條第1 項
    之規定宣告沒收；至扣案之被告所有之包括0000000000門號
    之行動電話2 支，未能證明為其運輸毒品使用，已如上述，
    另扣案之行李箱內各式衣物共59件，與本案運輸毒品無關，
    均不諭知沒收。
據上論斷，應依刑事訴訟法第299 條第1 項前段，懲治走私條例
第2 條第1 項、第11條，毒品危害防制條例第4 條第1 項、第18
條第1 項前段、第19條第1 項，刑法第11條前段、第28條、第55
條、第37條第1 項，判決如主文。
本案經檢察官徐文豪到庭執行職務
中　　華　　民　　國　　96　　年　　10　　月　　30　　日
                    刑事第三庭審判長法  官  謝順輝
                                    法  官  張淑華
                                    法  官  曾雨明
以上正本證明與原本無異。
如不服本判決，應於判決送達後10日內向本院提出上訴狀。
      　　　　　　　　　　　　　　　書記官　施春祝
中　　華　　民　　國　　96　　年　　10　　月　　30　　日
附錄論罪法條：
所犯法條：毒品危害防制條例第4條、懲治走私條例第2條
毒品危害防制條例第4條
製造、運輸、販賣第一級毒品者，處死刑或無期徒刑；處無期徒
刑者，得併科新臺幣 1 千萬元以下罰金。
製造、運輸、販賣第二級毒品者，處無期徒刑或7年以上有期徒
刑，得併科新臺幣 7 百萬元以下罰金。
製造、運輸、販賣第三級毒品者，處5年以上有期徒刑，得併科
新臺幣 5 百萬元以下罰金。
製造、運輸、販賣第四級毒品者，處3年以上10年以下有期徒刑
，得併科新臺幣 3 百萬元以下罰金。
製造、運輸、販賣專供製造或施用毒品之器具者，處1年以上7年
以下有期徒刑，得併科新臺幣 1 百萬元以下罰金。
前五項之未遂犯罰之。
懲治走私條例第2條
私運管制物品進口、出口逾公告數額者，處7年以下有期徒刑，
得併科新臺幣 3 百萬元以下罰金。
前項之未遂犯罰之。
第 1 項所稱管制物品及其數額，由行政院公告之。
